【裁判字號】    89,易,355
【裁判日期】    890131
【裁判案由】    賭博
【裁判全文】
臺灣高雄地方法院刑事判決                          八十九年度易字第三五五號
    公  訴  人  臺灣高雄地方法院檢察署檢察官
    被      告  乙○○
                丙○○
                甲○○
右列被告因賭博案件，經檢察官提起公訴(八十八年度偵字第二六一三五號)，本院判
決如左：
      主  文
乙○○共同以賭博為常業，處有期徒刑陸月，如易科罰金，以參佰元折算壹日。扣案
之賭博性電動機具「滿貫大亨」參台、「皇冠迷十三支」參台、「水果盤」貳拾台、
「賽船二人座」壹台（均含ＩＣ板）、日報表參拾參張、贈分表拾伍張、營業報表貳
張、伍拾分娛樂卷貳佰零壹張、壹仟分娛樂卷肆拾張、壹佰分娛樂卷壹佰零貳張、伍
佰分娛樂卷捌拾張、賭資壹萬貳仟玖佰參拾元（包括王俊仁所有賭資壹萬壹仟捌佰捌
拾元、甲○○所有賭資壹仟零伍拾元）。
丙○○共同以賭博為常業，累犯，處有期徒刑參月，如易科罰金，以參佰元折算壹日
。扣案之賭博性電動機具「滿貫大亨」參台、「皇冠迷十三支」參台、「水果盤」貳
拾台、「賽船二人座」壹台（均含ＩＣ板）、日報表參拾參張、贈分表拾伍張、營業
報表貳張、伍拾分娛樂卷貳佰零壹張、壹仟分娛樂卷肆拾張、壹佰分娛樂卷壹佰零貳
張、伍佰分娛樂卷捌拾張、賭資壹萬貳仟玖佰參拾元（包括王俊仁所有賭資壹萬壹仟
捌佰捌拾元、甲○○所有賭資壹仟零伍拾元）。
甲○○在公眾得出入之場所賭博財物，處罰金壹仟元，如易服勞役，以參佰元折算壹
日。緩刑貳年。扣案之賭博性電動機具「滿貫大亨」參台、「皇冠迷十三支」參台、
「水果盤」貳拾台、「賽船二人座」壹台（均含ＩＣ板）、日報表參拾參張、贈分表
拾伍張、營業報表貳張、伍拾分娛樂卷貳佰零壹張、壹仟分娛樂卷肆拾張、壹佰分娛
樂卷壹佰零貳張、伍佰分娛樂卷捌拾張、賭資壹萬貳仟玖佰參拾元（包括王俊仁所有
賭資壹萬壹仟捌佰捌拾元、甲○○所有賭資壹仟零伍拾元）。
      事  實
一、丙○○曾於民國八十三年間因肅清煙毒條例案件，經法院判處有期徒刑三年四月
    ，於八十六年十一月十六日縮短刑期假釋期滿執行完畢。乙○○與丙○○共同基
    於常業賭博之犯意聯絡，由乙○○自八十八年九月間某日起，在高雄縣鳳山市○○路五九○巷九號一樓經營「新甲遊藝場」之公眾得出入之場所，擺設賭博性電
    動機具即俗稱「滿貫大亨」三台、「皇冠迷十三支」三台、「水果盤」二十台、
    「賽船二人座」一台，以新台幣（下同）一百元開機一千分（即一比十之比例）
    ，供賭客在前開賭博性電動機具押注，賭客如押中，得依累計分數兌換現金，否
    則賭資悉歸乙○○所有之方式，與不特定之人賭博財物，恃之以維生，並以之為
    常業。丙○○則自八十八年十月間某日起，以月薪一萬五千元受僱在上址看店，
    負責開分、洗分及兌換現金工作。嗣於八十八年十月二十二日下午五時二十五分
    許，賭客甲○○正在上址利用前開賭博性電動機具賭博財物，並以一張五百元的
    娛樂卡與機台上之五十五分，向丙○○兌換現金一千零五十元之際，為警當場查
    獲。並扣得乙○○所有之前揭賭博性電動機具「滿貫大亨」三台、「皇冠迷十三
    支」三台、「水果盤」二十台、「賽船二人座」一台（均含ＩＣ板）及供賭博所
    用之日報表三十三張、贈分表十五張（起訴書誤載為二十五張）、營業報表二張
    、櫃臺現金一萬一千八百八十元（起訴書誤載為一萬一千八百八十八元）、五十
    分娛樂卷二百零一張、一千分娛樂卷四十張、一百分娛樂卷一百零二張、五百分
    娛樂卷八十張、甲○○所有賭資一千零五十元。
二、案經高雄縣警察局鳳山分局移送臺灣高雄地方法院檢察署檢察官偵查起訴。
      理  由
一、右揭事實，業據被告乙○○、丙○○於本院審理時及被告甲○○於警訊時及偵審
    中供承不諱，被告三人所述互核相符，並有前揭賭博性電動機具「滿貫大亨」三
    台、「皇冠迷十三支」三台、「水果盤」二十台、「賽船二人座」一台（均含Ｉ
    Ｃ板）及供賭博所用之日報表三十三張、贈分表十五張、營業報表二張、櫃臺現
    金一萬一千八百八十元、五十分娛樂卷二百零一張、一千分娛樂卷四十張、一百
    分娛樂卷一百零二張、五百分娛樂卷八十張、甲○○所有賭資一千零五十元扣案
    可資佐證，至被告王俊仁雖辯稱前開櫃臺現金一萬一千八百八十元中之一萬元係
    互助會會款，伊將之放置於櫃臺云云，然查：被告所擺設之機具達二十七台之多
    ，而查獲當時又係下午五時二十五分許，如依一般商店營業時間計，該遊藝場當
    日營業已有一段時間，再者該店既有兌換現金之情事，自無可能於櫃臺內僅有一
    千八百八十元，是被告王俊仁前開所辯，顯無足採，本件事證明確，被告三人犯
    行洵堪認定。
二、查被告王俊仁所擺設之機具多達二十七台，衡之當地社會現況，不可謂不多，且
    用計分卡當籌碼，賭博方式極為專業，而其又自承本係從事電腦業，嗣後始轉為
    經營上開遊藝場（見本院八十九年一月二十七日審判筆錄），是此為其主要收入
    ，應堪認定，其顯恃之以維生，以之為常業至明，故核其所為，係犯刑法第二百
    六十七條之業業賭博罪。被告丙○○就被告乙○○前開犯行，具有犯意之聯絡及
    行為之分擔，二人均為共同正犯。至被告甲○○在上址以前開賭博性電動機具押
    注賭博財物，核其所為，係犯刑法第二百六十六條第一項前段之在公眾得出入之
    場所賭博財物罪。被告丙○○曾於八十三年間因肅清煙毒條例案件，經法院判處
    有期徒刑三年四月，於八十六年十一月十六日縮短刑期假釋期滿執行完畢，有臺
    灣高等法院被告全國前案紀錄表及臺灣高雄地方法院檢察署刑案資料查註紀錄表
    各一件附卷可稽，其於五年之內，再犯本件最重本刑為有期徒刑以上之罪，為累
    犯，應依刑法第四十七條之規定，加重其刑。審酌被告乙○○並無前科，有臺灣
    高雄地方法院檢察署刑案資料查註紀錄表一件附可稽，素行尚佳，惟其設置賭博
    性電動機具與人賭博，危害社會善良風俗甚鉅，及其設置數量、經營期間，而被
    告丙○○僅係受僱，情節較輕，其二人犯罪後於本院審理時均坦承犯行；被告甲○○亦無前科，有臺灣高雄地方法院檢察署刑案資料查註紀錄表一件附卷可稽，
    素行良好，犯後復坦承犯行態度良好等一切情狀，各量處如主文所示之刑，並就
    被告乙○○、丙○○部分諭知易科罰金之折算標準，就被告甲○○部分諭知易服
    勞役之折算標準。查被告甲○○未曾受有期徒刑以上刑之宣告，有臺灣高雄地方
    法院檢察署刑案資料查註紀錄表一件附卷可稽，其因一時短於思慮，偶罹刑典，
    事後又坦承犯行，深具悔意，經此刑之宣告後，應知警惕而無再犯之虞，本院因
    認前開對其宣告之刑，以暫不執行為適當，爰併予宣告緩刑二年，以啟自新。至
    扣案之前揭賭博性電動機具「滿貫大亨」三台、「皇冠迷十三支」三台、「水果
    盤」二十台、「賽船二人座」一台（均含ＩＣ板）與賭資一萬二千九百三十元（
    包括王俊仁所有賭資一萬一千八百八十元、甲○○所有賭資一千零五十元）分別
    係當場賭博之器具與在賭檯上之財物，應依刑法第二百六十六條第二項規定宣告
    沒收。至扣案之日報表三十三張、贈分表十五張、營業報表二張、五十分娛樂卷
    二百零一張、一千分娛樂卷四十張、一百分娛樂卷一百零二張、五百分娛樂卷八
    十張均係供賭博犯罪所用之物，且係被告乙○○所有，業據被告乙○○供明在卷
    （見警卷第二頁、本院八十九年一月二十七日審判筆錄），爰依刑法第三十八條
    第一項第二款規定併予宣告沒收。
據上論斷，應依刑事訴訟法第二百九十九條第一項前段，刑法第二十八條、第二百六
十六條第一項前段、第二項、第二百六十七條、第四十一條、第四十二條第二項、第
三十八條第一項第二款，第四十七條、第七十四條第一款，罰金罰鍰提高標準條例第
一條前段第一條前段、第二條，判決如主文。
中      華      民      國      八十九      年    一    月    三十一    日
                                      臺灣高雄地方法院刑事庭
                                          法  官  李麗珠
右正本證明與原本無異。
如不服本判決，應於判決送達後十日內，向本院提出上訴狀。
                                          書記官  簡鴻雅
中      華      民      國      八十九      年    一    月    三十一    日
附錄本判決論罪之法條：
刑法第二百六十六條第一項：
在公共場所或公眾得出入之場所賭博財物者，處一千元以下罰金，但以供人暫時娛樂
之物為賭博者，不在此限。
刑法第二百六十七條：
以賭博為常業者，處二年以下有期徒刑，得併科一千元以下罰金。


司法院資訊處製作；財團法人民間司法改革基金會備份。
